臺灣新北地方法院刑事判決
110年度交易字第53號
公  訴  人  臺灣新北地方檢察署檢察官
被      告  萬天龍


選任辯護人  楊晴文律師
            江婕妤律師
            呂理銘律師
上列被告因過失傷害案件，經檢察官提起公訴（109年度偵字第3
5157號），本院判決如下：
    主  文
萬天龍犯過失傷害罪，處拘役貳拾日，如易科罰金，以新臺幣壹
仟元折算壹日。 
    事  實
一、萬天龍於民國109年5月6日17時24分許，駕駛車牌號碼0000-00
    號自用小客車，沿新北市新莊區壽山路由西往東方向行駛，行
    經該路段編號第264417號燈桿旁，本應注意車前狀況，並隨時
    採取必要之安全措施，以避免發生危險，而依當時情形，並
    無不能注意之情事，竟疏未注意及此，貿然向前行，致其上開
    自用小客車車頭追撞沿同路段同向前方，由蘇儀聖所駕駛車牌號
    碼000-0000號自用小客車之車尾，致蘇儀聖受有頸部挫傷之傷
    害。萬天龍於肇事後，即停留在事故現場，於其犯罪未經有
    偵查犯罪職權之公務員發覺前，主動向前往現場處理之警員
    自首坦承肇事而接受裁判。
二、案經蘇儀聖訴由新北市政府警察局新莊分局移送臺灣新北地
    方檢察署檢察官偵查起訴。
    理  由
一、按被告以外之人於審判外之陳述，雖不符同法第159 條之1
    至第159 之4 之規定，而經當事人於審判程序同意作為證據
    ，法院審酌該言詞陳述或書面陳述作成時之情況，認為適當
    者，亦得為證據，刑事訴訟法第159 條之5 第1 項亦有規定
    。本案所引被告以外之人於審判外之陳述，被告萬天龍及辯
    護人於本院準備程序中表示對證據能力沒有意見（見本院11
    0 年度交易字第53號卷第51頁），且檢察官、被告亦未於言
    詞辯論終結前對該等審判外陳述之證據資格聲明異議，應視
    為被告已有將該等審判外陳述作為證據之同意，且經審酌各
    該供述證據作成之客觀情狀，並無證明力明顯過低或係違法
    取得之情形，復為證明本案犯罪事實所必要，認為以之作為
    證據應屬適當，應有證據能力。
二、認定犯罪事實所憑之證據及理由
    前揭事實，業據被告於本院審理時坦承不諱（見本院110 年
    度交易字第53卷第231 頁），並經證人即告訴人蘇儀聖於警
    詢、偵查中及本院審理中證述明確（見109年度偵字第35157
    號偵查卷第5頁至第6頁、第28頁至第29頁、本院109年度審
    交易字第1468號卷第49頁至第59頁)，並有A3類道路交通事
    故調查紀錄表2份、璟順骨科診所109年5月21日診斷證明書1
    份、現場及車損照片9張、告訴人受傷照片1張、道路交通事
    故現場(草)圖、道路交通事故調查報告表㈠、㈡、道路交通事
    故當事人酒精測定紀錄表、新北市政府警察局道路交通事故
    當事人登記聯單各1份、車輛詳細資料報表2份、新北市政府
    車輛行車事故鑑定會110年10月13日新北車鑑字第0000000號
    鑑定意見書、新北市車輛行車事故鑑定覆議會110年12月15
    日新北覆議0000000號鑑定覆議意見書、璟順骨科診所111年
    5月23日、同年7月11日、同年9月16日之回函各1份（見同上
    偵查卷第7頁至第8頁、第9頁、第10頁至第11頁、第12頁、
    第13頁至第16頁、第17頁、第19頁、第20頁至第21頁、本院
    110年度交易字第53號卷第83頁至第84頁、第97頁至第98頁
    、第129頁、第177頁、第219頁）在卷可參，按汽車行駛時
    ，駕駛人應注意車前狀況，並隨時採取必要之安全措施，道
    路交通安全規則第94條第3 項前段分別定有明文。依本案交
    通事故發生當時為天候晴、日間有自然光線、柏油路面乾燥
    無缺陷、無障礙物、視距良好，有上開道路交通事故調查報
    告表㈠，可見被告於駕駛車輛當時並無不能注意之情事，卻
    疏於注意而未注意車前狀況即貿然直行，被告進而肇事致告
    訴人受傷，自應負過失責任，又本件車禍經送新北市政府車
    輛行車事故鑑定委員會、新北市政府車輛行車事故鑑定覆議
    會鑑定，鑑定意見均認：一、萬天龍駕駛自小客貨車，未注
    意車前狀況且未保持安全距離，追撞前車，為肇事原因。二
    、蘇儀聖駕駛自用小客車，無肇事因素等語，此有新北市政
    府車輛行車事故鑑定會鑑定意見書、新北市車輛行車事故鑑
    定覆議會鑑定覆議意見書各1 紙附卷可憑（見本院110年度
    交易字第53號卷第83頁至第84頁、第97頁至第98頁），亦同
    此認定，亦大致同於本院前開認定。又被告之過失行為與告
    訴人之受傷結果間，具有相當因果關係，亦可認定。綜上所
    述，足認被告之自白核與事實相符，應可採為認定事實之依
    據。從而，本案事證已臻明確，被告犯行洵堪認定，應依法
    論科。
三、論罪科刑：
    核被告所為，係犯刑法第284 條前段之過失傷害罪。又被告
    於肇事後，被告於肇事後，在未被有偵查犯罪職權之公務員
    或機關發覺前，留在現場並當場向前來處理事故之員警承認
    為肇事者而願受裁判等情，有新北市政府警察局新莊分局道
    路交通事故肇事人自首情形紀錄表1 份在卷足憑（見同上偵
    查卷第18頁），合於自首要件，爰依刑法第62條前段規定減
    輕其刑。爰審酌被告駕駛車輛參與道路交通，本應小心謹慎
    以維自身及他人之安全，竟疏未注意車前狀況而肇事，致告
    訴人受傷，駕駛態度實有輕忽，並審酌被告於本院審理中終
    能坦承犯行，然迄未能與告訴人達成和解、賠償損失，兼衡
    其智識程度、生活狀況、過失程度、告訴人所受之傷害程度
    等一切情狀，量處如主文所示之刑，並諭知如易科罰金之折
    算標準，以示處罰。
據上論斷，應依刑事訴訟法第299條第1項前段（依刑事判決精簡
原則，僅記載程序法條），判決如主文。
本案經檢察官李超偉偵查起訴，經檢察官劉家瑜到庭執行職務。
中　　華　　民　　國　　111 　年　　10　　月　　17　　日
                  刑事第二庭    法　官    劉芳菁
上列正本證明與原本無異。
如不服本判決，應於判決送達後20日內敘明上訴理由，向本院提
出上訴狀 (應附繕本) ，上訴於臺灣高等法院。其未敘述上訴理
由者，應於上訴期間屆滿後20日內向本院補提理由書「切勿逕送
上級法院」。
                                 書記官　  許怡芬　　　
中　　華　　民　　國　　111 　年　　10　　月　　17　　日
附錄本案論罪科刑法條全文：
中華民國刑法第284條：
因過失傷害人者，處1 年以下有期徒刑、拘役或10萬元以下罰金；致重傷者，處3 年以下有期徒刑、拘役或30萬元以下罰金。